【裁判字號】    95,訴,1393
【裁判日期】    950630
【裁判案由】    違反槍砲彈藥刀械管制條例
【裁判全文】
臺灣臺中地方法院刑事判決              95年度訴字第1393號
公  訴  人  臺灣臺中地方法院檢察署檢察官
被      告  甲○○
                    （現另案在臺中監獄執行）
指定辯護人  本院公設辯護人  乙○○
上列被告因違反槍砲彈藥刀械管制條例案件，經檢察官提起公訴
（95年度偵字第8101號），本院判決如下：
    主    文
甲○○未經許可，持有可發射子彈具有殺傷力之改造手搶，處有
期徒刑年拾月，併科罰金新台幣拾伍萬元，罰金如易服勞役，
以新台幣玖佰元即銀元佰元折算壹日。
扣案可發射子彈具有殺傷力之改造手槍壹枝（含彈匣，槍枝管制
編號：0000000000），沒收。
    犯罪事實
一、甲○○明知可發射子彈具有殺傷力之仿BERETTA廠92F S型半
    自動改造手槍、9MM制式子彈、土造子彈，非經中央主管機
    關許可，不得持有，竟於民國（下同）94年9月某日，在臺
    中縣大肚鄉大度山防空洞處，以新臺幣（下同）4萬元價格
    ，向不詳年籍姓名綽號「阿東」成年男子，購買具有殺傷力
    之仿BERETTA廠92F S型半自動手槍製造之槍枝換裝土造金屬
    槍管改造而成之改造手槍l枝（含彈匣，槍枝管制編號：000
    0000000）、9MM制式子彈l顆、土造子彈l顆，購得後，將之
    放於其所駕駛車號6V-5658號自用小客車駕駛座腳踏板處，
    嗣甲○○於94年ll月20日3時許，偕同不知情黃心緹，駕駛
    上揭自用小客車，停於臺中市○○區○○街30巷l號對面停
    車場時，為警查獲，並扣具殺傷力之仿BERETTA廠92F S型半
    自動改造手槍l枝（含彈匣，槍枝管制編號：0000000000）
    、9MM制式子彈l顆、土造子彈l顆（以上二顆子彈業經內政
    部警政署刑事警察局試射）。
二、案經臺中市警察局第六分局報請臺灣臺中地方法院檢察署檢
    察官偵查起訴。
    理    由
一、訊據被告甲○○坦承上揭事實不諱，核與證人黃心緹證述上
    揭槍彈係自被告所駕駛車號6V-5658號自用小客車駕駛座腳
    踏板處查獲情節相符。此外，復有扣案具殺傷力之仿BERETT
    A廠92F S型半自動改造手槍l枝（含彈匣，槍枝管制編號：0
    000000000）、口徑9MM制式子彈，土造子彈各1顆在卷可稽
    。而上揭扣案改造手槍、9MM制式子彈、土造子彈，經送內
    政部警政署刑事警察局鑑驗結果，認其中槍枝管制編號為00
    00000000之槍枝，係由仿BERETTA廠92F S型半自動手槍製造
    之槍枝換裝土造金屬槍管而成之改造手槍，經檢視後，扳機
    損壞無法與擊鎚連動，惟仍能以拉放擊鎚方式擊發子彈，經
    實際裝填適用子彈試射，測得彈頭發射速度為85公尺/秒，
    計算其發射動能為18.06焦耳，單位面積動能為31.1焦耳/平
    方公分；9MM制式子彈l顆、經檢視，彈底具撞擊痕跡，經實
    際試射，可擊發，認具殺傷力；土造子彈l顆，經實際試射
    ，可擊發，認具殺傷力；有內政部警政署刑事警察局94年12
    月14日刑鑑字第0940155219號鑑驗通知書附卷可佐。依該鑑
    驗通知書所述，殺傷力相關數據如下：美國軍醫總署定義：
    彈丸撞擊動能達58呎磅（約為78.6焦耳），則足以使人喪失
    戰鬥能力，本局對活豬作射擊測試結果，彈丸單位面積動能
    達24焦耳/平方公尺，則足以穿入豬隻皮肉層。依日本科學
    警察研究所之研究結果，彈丸單位面積動能達20焦耳/平方
    公尺則足以穿入人體皮肉層等語。依上開殺傷力相關數據所
    述，本案之改造手槍經實際射擊結果，單位面積動能為31.1
    焦耳/平方公尺，遠超過上開殺傷力判斷標準，顯具有殺傷
    力。從而本案事證明確，犯行堪予認定，
二、核被告甲○○所為，係犯槍砲彈藥刀械管制條例第8條第4項
    之未經許可，持有可發射子彈具有殺傷力之改造手槍、第12
    條第4項未經許可，持有具殺傷力子彈罪。其一持有行為，
    同時持有可發射子彈具有殺傷力之改造手槍、子彈，為想像
    競合犯，依刑法第55條前段，應從一重論以持有可發射子彈
    具有殺傷力之改造手槍罪處斷。爰審酌被告未經許可持有可
    發射子彈具有殺傷力之改造手槍，危害社會治安，惟考量其
    犯罪後坦承犯行等一切情狀，量處如主文第1項所示之刑，
    並諭知罰金如易服勞役之折算標準。扣案仿BERETTA廠92F S
    型半自動改造手槍1枝（含彈匣，槍枝管制編號：000000000
    0），係屬違禁物，依刑法第38條第1項第1款之規定，宣告
    沒收。至扣案之9MM制式子彈l顆、土造子彈1顆，業經內政
    部警政署刑事警察局試射而僅剩彈殼，已非違禁物，爰不予
    宣告沒收。
據上論斷，應依刑事訴訟法第299條第1項前段，槍砲彈藥刀械管
制條例第8條第4項、第12條第4項，刑法第11條前段、第55條、
第42條第2項、第38條第1項第1款，罰金罰鍰提高標準條例第2條
，判決如主文。
本案經檢察官蔡雯娟到庭執行職務。
中    華    民    國    95    年    6     月    30    日
                  刑事第七庭審判長法  官  許金樹
                                  法  官  高文崇
                                  法  官  郭德進
上正本證明與原本無異。
如不服本判決，應於送達後十日內向本院提出上訴狀（須附繕本
），上訴於台灣高等法院台中分院。
中    華    民    國    95    年    7     月    7     日
                                  書記官  陳惠玲
附錄論罪科刑法條：
槍砲彈藥刀械管制條例第8條4項：
未經許可，持有、寄藏或意圖販賣而陳列第1項所列槍枝者，處3
年以上10年以下有期徒刑，併科新臺幣700萬元以下罰金。
槍砲彈藥刀械管制條例第12條4項：
未經許可，持有、寄藏或意圖販賣而陳列子彈者，處5年以下有
期徒刑，併科新台幣300萬元以下罰金。
                                                      S


司法院資訊處製作；財團法人民間司法改革基金會備份。
